臺灣彰化地方法院北斗簡易庭民事判決
111年度斗保險簡字第2號
原      告  洪慶水
被      告  國泰世紀產物保險股份有限公司

法定代理人  陳萬祥
訴訟代理人  蔡佩蓉
上列當事人間請求給付保險金事件，本院於民國111年11月15日
言詞辯論終結，判決如下：
    主      文
原告之訴駁回。
訴訟費用新臺幣壹仟柒佰柒拾元由原告負擔。
    事實及理由
一、原告主張：原告於民國109年3月29日，騎乘機車與被告承保
    強制汽車責任保險之保戶楊明傑發生交通事故，致原告受有
    左側脛骨下端閉鎖性骨折、左側性腓骨外踝閉鎖性骨折、肢
    體多處挫傷等傷害，經衛生福利部彰化醫院專科醫師診斷後
    已認定：「目前左踝活動度背屈5度，蹠屈30度，共計35度
    ，症狀固定」（下稱系爭傷害），復依衛生福利部曾於他案
    對於足踝關節活動角度範圍函覆為70度，足徵原告左踝關節
    活動角度35度，核屬強制汽車責任保險失能給付標準表（下
    稱強汽險失能給付標準表）第12-29障害項目之障害狀態，
    失能等級為11級，故被告應依強制汽車責任保險給付標準第
    3條第3項第11款規定給付失能保險金新臺幣（下同）27萬元
    ，然被告卻認為原告上開所受系爭傷害失能程度僅屬強汽險
    失能給付標準表第12-35障害項目之障害狀態，失能等級為
    第13級，而僅給付失能保險金10萬元，爰依強制汽車責任保
    險法之法律關係提起本訴，請求被告給付保險金差額17萬元
    等語。並聲明：被告應給付原告17萬元及自110年10月5日起
    至清償日止，按年息10%計算之利息。
二、被告則以：按行政院衛生署97年7月1日公告修正之身心障礙
    等級，明定左踝關節正常活動角度為65度，則原告左踝關節
    活動度為35度，並未達顯著運動障害之失能程度，不符合強
    汽險失能給付標準表第12-29項失能等級11級；又被告公司
    就本案醫療諮詢兩位外部醫師，均判斷原告僅符合強汽險失
    能給付標準表第12-35項失能等級13級。原告應就系爭傷害
    符合失能等級11級負舉證責任等語，並聲明：原告之訴駁回
    。
三、本院之判斷
  ㈠原告於109年3月29日騎乘機車與被告承保強制汽車責任保險
    之保戶楊明傑發生交通事故，致原告受有系爭傷害，且經衛
    生福利部彰化醫院專科醫師診斷後已認定：「目前左踝活動
    度背屈5度，蹠屈30度，共計35度，症狀固定」，被告就系
    爭傷害認定原告符合強汽險失能給付標準表第12-35障害項
    目之障害狀態，失能等級為第13級，並已給付原告失能保險
    金10萬元等節，為兩造所不爭執，並有衛生福利部彰化醫院
    診斷證明書在卷可參，此部分事實，堪認為真實。
  ㈡按當事人主張有利於己之事實者，就其事實有舉證之責任，
    民事訴訟法第277條前段定有明文。又民事訴訟如係由原告
    主張權利者，應先由原告負舉證之責，若原告先不能舉證，
    以證實自己主張之事實為真實，則被告就其抗辯事實即令不
    能舉證，或其所舉證據尚有疵累，亦應駁回原告之請求。原
    告主張被告尚有保險金未給付，則依前述舉證責任分配之原
    則，自應由原告先就對其有利之事實負舉證之責；再按負舉
    證責任之當事人，須證明至使法院就該待證事實獲得確實之
    心證，始盡其證明責任。倘不負舉證責任之他造當事人，就
    同一待證事實已證明間接事實，而該間接事實依經驗法則為
    判斷，與待證事實之不存在可認有因果關係，足以動搖法院
    原已形成之心證者，將因該他造當事人所提出之反證，使待
    證事實回復至真偽不明之狀態。此際，自仍應由主張該事實
    存在之一造當事人再舉證證明之，始得謂已盡其證明責任。
  ㈢本件原告既然主張其所受系爭傷害已達失能等級第11級等情
    ，但此情為被告所否認，原告自應舉證證明，惟查：
　⒈強汽險失能給付標準表第12-29項明定：「一下肢三大關節中
    ，有一大關節移存顯著運動障害者，為失能等級第11級」，
    而所謂「顯著運動障害」係指喪失生理運動範圍二分之一以
    上者而言，此有強汽險失能給付標準表可證
  ⒉又原告主張其所受系爭傷害，屬強汽險失能給付標準表第12-
    29障害項目之障害狀態，失能等級為11級，無非以衛生福利
    部曾於他案函覆（衛部醫字第1111663288號，下稱系爭函覆
    ）足踝關節活動角度範圍為70度，惟觀系爭函覆內容，就踝
    關節的生理運動範圍提供中華民國骨科醫學會及台灣復健醫
    學會之專業建議，台灣復健醫學會依復健醫學科教科書內容
    所述，背屈20度，蹠屈50度，正常生理活動範圍為70度；中
    華民國骨科醫學會則依年齡層及性別而有不同範圍，原告事
    發當時為56歲，依系爭函覆上開所示其正常生理活動範圍背
    屈11.9度，蹠屈49.4度，為61.3度，則原告上開所受系爭傷
    害依系爭函覆上開所示，難認已達喪失生理運動範圍1/2以
    上，是原告上開所受系爭傷害是否已達失能等級第11級，仍
    有疑義，而原告復未提出其他有利證據證明使本院形成確實
    心證，難認原告已盡其舉證之責。
四、綜上所述，原告依強制汽車責任保險法之法律關係，請求被
    告給付17萬元，及自110年10月5日起至清償日止，按年息10
    %計算之利息，屬無理由，應予駁回。
五、本件事證已臻明確，兩造其餘攻擊防禦方法及證據，核與判
    決結果不生影響，爰不一一論列，併此敘明。
六、訴訟費用負擔之依據：民事訴訟法第78條，本件訴訟費用額
    為第一審裁判費1,770元（原告繳納）應由敗訴之原告負擔
    。
中　　華　　民　　國　　111 　年　　11　　月　　29　　日
                  臺灣彰化地方法院北斗簡易庭
                           法  官  楊鑫忠
以上正本係照原本作成。
如對本判決不服提起上訴，應於送達後20日內，向本院提出上訴
狀並表明上訴理由(須按對造人數附繕本)。
中　　華　　民　　國　　111 　年　　11　　月　　29　　日
                          書記官  張清秀